【裁判字號】    89,交訴,50
【裁判日期】    891114
【裁判案由】    公共危險
【裁判全文】
台灣苗栗地方法院刑事判決                          八十九年度交訴字第五號
    公  訴  人  臺灣苗栗地方法院檢察署檢察官
    被      告  乙○○
右列被告因公共危險案件，經檢察官提起公訴（八十九年度偵字第一三０五號），本
院判決如左：
    主  文
乙○○駕駛動力交通工具肇事致人受傷而逃逸，處有期徒刑陸月，緩刑貳年。
    事  實
一、乙○○於民國八十九年二月十五日上午十一時許，駕駛動力交通工具車牌號碼Ｋ
    Ｓ─六五九一號之自用小客車，沿苗栗縣苗栗市○○路，由苗栗市北苗里往苗栗
    縣頭份鎮方向即由南向北方向行駛，於同日十二時三分許，行經苗栗縣竹南鎮○
    ○○○○街口時，不慎撞及甲○○所騎乘之ＨＮＶ─九二０號重型機車，致甲○
    ○受有右髖臼脫位骨折之傷害（過失傷害部分因和解業已撤回告訴而未經起訴）
    ，乙○○肇事後將車停於離肇事地點約二十公尺處，發現上情未加以救護，仍駕
    車駛離逃逸，嗣經路人記下車牌號碼後報警查獲。
二、案經苗栗縣警察局竹南分局報請臺灣苗栗地方法院檢察署檢察官偵查起訴。
    理  由
一、訊據被告固坦承與甲○○發生撞擊並看到徐倒地仍將車駛離，惟並非肇事逃逸，
    因伊有請車後面開吉普車者代為報警，且本件車禍並非伊之過失，而事後業已賠
    償被害人甲○○損害云云，經查：（一）本件事故發生後，被告未救護受有傷害
    之被害人甲○○而將車駛離，係路人提供被告車牌號碼予被害人交由處理事故警
    員一情，迭經被害人於偵查及本院調查時指訴綦詳，核與證人即處理現場交通事
    故之警員涂志忠、劉川和於偵查中證稱：本案是有民眾報案，伊等到現場後才知
    道，當時是被害人提供肇事者之車牌號碼始循線找到乙○○等語及證人即當日乘
    被告座車之丙○○結證稱：事故發生後被告將車駛離，當天並未注意被告有請車
    後面開吉普車者代為報警等語相符，並有苗栗縣警察局道路交通事故調查報告表
    及照片九幀在卷可稽，則被告辯稱有委請人報案不足採信。（二）被害人因本件
    事故受有右髖臼脫位骨折之傷害，此有長庚紀念醫院診斷證明書各一紙及倒臥現
    場照片五幀附卷可稽，而按刑法第一百八十五條之四駕車肇事逃逸罪，其立法目
    的，在為維護交通安全，促使駕駛人於肇事後，能對被害人即時救護，以減少死
    傷，是該罪之成立祇以行為人有駕駛動力交通工具肇事，致人死傷而逃逸之事實
    為已足，至行為人之肇事有否過失，則非所問，二者之立法目的及犯罪構成要件
    截然不同，且駕駛人之肇事逃逸，係在其過失行為發生後，為規避責任，乃另行
    起意之另一行為，故行為人之過失與否犯行與其肇事致人死傷而逃逸之行為，係
    屬二事，且刑法第一百八十五條之四肇事致人死傷逃逸罪，並不以被害人為無自
    救能力人為必要，俾促使駕駛人於肇事後能對被害人即時救護，以減少死傷（最
    高法院八十八年度台上字第七三九六號判決意旨參照），則被告辯稱本件車禍伊
    無過失云云自與其事後置業已受有右髖臼脫位骨折之被害人甲○○不顧而逕自駛
    離現場無涉。（三）被告雖辯稱已與被害人達成和解，惟此僅屬事後態度之參考
    ，均不影響其已成立之罪責。綜上所述，被告所辯顯屬卸責之詞，不足採信，其
    駕車肇事致被害人受傷，未下車查看，即駕車逃逸，犯行已臻明確，堪以認定。
二、核被告所為，係犯刑法第一百八十五條之四駕車肇事逃逸罪。爰審酌被告犯罪之
    動機、情節、犯罪後業已賠償被害人損害之態度及其他一切情狀，判處如主文所
    示之刑，以示懲儆。末查被告前未曾受有期徒刑以上刑之宣告，此有臺灣苗栗地
    方法院檢察署刑案資料查註紀錄表及臺灣高等法院告全國前案紀錄表二紙在卷可
    按，被告行為後，深具悔意，其經此教訓，當知警惕而無再犯之虞，本院綜核各
    情，所宣告之刑，認以暫不執行為適當，併予宣告緩刑二年，以啟自新。
據上論斷，應依刑事訴訟法第二百九十九條第一項前段，刑法第一百八十五條之四、
第七十四條第一款，判決如主文。
本院經檢察官戴瑞麒到庭執行職務。
中      華      民      國    八十九    年     十一     月     十四     日
                        臺灣苗栗地方法院刑事庭
                                  法      官  黃  賢  婷
右正本證明與原本無異。
如不服本判決，應於送達後十日內向本院提出上訴狀(須附繕本)，上訴於台灣高等
法院台中分院。
                                  書  記  官  李  學  詩
中      華      民      國    八十九    年     十一     月     十四     日
附錄論罪科刑法條：
刑法第一百八十五條之四
駕駛動力交通工具肇事，致人死傷而逃逸者，處六月以上五年以下有期徒刑。


司法院資訊處製作；財團法人民間司法改革基金會備份。
